臺灣花蓮地方法院刑事判決　　　　　　　100年度易字第116號
公　訴　人　臺灣花蓮地方法院檢察署檢察官
被　　　告　郭南沙
上列被告因竊盜案件，經檢察官提起公訴（99年度偵字第5596、
5993、6026號、100年度偵字第238、285 號），被告於準備程序
進行中，就被訴事實為有罪之陳述，經本院裁定改行簡式審判程
序審理後，判決如下：
    主  文
郭南沙竊盜，均累犯，共五罪，各處拘役貳拾日、參拾日、貳拾
日、有期徒刑參月、有期徒刑陸月，如易科罰金，均以新臺幣壹
仟元折算壹日。應執行拘役陸拾日、有期徒刑捌月，如易科罰金
，均以新臺幣壹仟元折算壹日。
    事實及理由
一、犯罪事實：
    (一)郭南沙基於意圖為自己不法所有之犯意，分別於下列時間
      、地點，竊取他人財物：
      (1)於99年9月4日中午，前往廖建興所開設，位於花蓮縣花
        蓮市國民23之2 號義億資源回收場內，趁無人注意之際
        ，徒手竊得該場內廖建興所有之鋼筋彎角器1支。
      (2)於99年9月5日下午2 時許，復前往上址，趁無人注意之
        際，徒手竊得該處辦公室抽屜內廖建興所有之新臺幣（
        下同）3,800元。
      (3)於99年9月7日晚間8時許，行經花蓮縣花蓮市○○路628
        號前，見該處人行道水溝旁之ㄇ型鋼筋無人看管，即徒
        手竊取吳育豐管領之鋼筋8 根，得手後於翌日變賣予不
        知情之義億資源回收場負責人廖建興，得款約200元。
      (4)於99年 9月14日白天，騎乘腳踏車行經花蓮縣花蓮市○
        ○路○段652號黃駿杰所經營之露天車行前，發現該車行
        修業中，且無人看管，即徒手拆卸該車行之洗車機，得
        手後，因其所騎乘之腳踏車難以承載所竊得之洗車機，
        遂前往廖建興所經營之義億資源回收場，表示要出售洗
        車機，並要求廖建興開車至該處載運洗車機，廖建興乃
        駕駛貨車載郭沙南至該車行前路旁停車，郭南沙下車後
        先將竊得之洗車機拖行至路邊，再與廖建興合力將洗車
        機搬運上車，載至廖建興所經營之回收場，以每公斤15
        元之價格出售予廖建興（所犯故買贓物犯行另結）。嗣
        警方於同月16日下午 2時10分許，經郭南沙同意搜索其
        位於花蓮縣新城鄉○○村○○○街2巷5號住處，其在警
        方未發覺其涉犯上開(1)至(4)之竊盜犯行前，主動將其上
        開所為 (1)部分犯行竊得之鋼筋彎角器1支交予警方，並
        向警方自首上開(1)至(4)之竊盜犯行，而接受裁判。
      (5)於99年12月29日晚間11時許，在花蓮縣花蓮市○○○街
        13巷11號前，見田如恆所有之車號 HR-9091號自小客車
        停放該處，且車門未鎖，即以自備鑰匙行竊，得手後，
        供己作代步之用。嗣於翌日中午，其駕駛上開竊得車輛
        行經花蓮縣花蓮市○○路與港口路時，不慎擦撞路邊停
        放之車輛，經路人攔停後報警處理，始經警循線查悉上
        情。
    (二)案經花蓮縣警察局花蓮分局、新城分局、鳳林分局分別報
      告臺灣花蓮地方法院檢察署檢察官偵查起訴。
二、證據：
    (一)被告郭南沙於警詢、偵訊及本院之自白。
    (二)證人廖建興、吳育豐、黃駿杰、田如恆於警詢之證述。
    (三)遭竊現場照片14張、贓物認領保管單2張、所竊得車號HR-
      9091號自小客車因擦撞之受損照片2張。
三、核被告所為，均係犯刑法第320條第1項竊盜罪。又其曾因竊
    盜案件，經本院判處有期徒刑6月確定，甫於96年3月18日縮
    刑期滿執行完畢，有臺灣高等法院被告前案紀錄表在卷可參
    ，其於5年內故意再犯本件有期徒刑以上之罪，均為累犯，
    皆應依法加重其刑。其於犯罪事實欄(1)至(4)之竊盜犯行未經
    發覺前，主動向警方自首而接受裁判，有其警詢筆錄在卷可
    佐，爰依法就此部分均減輕其刑，並依法先加後減之。雖檢
    察官認為被告僅就犯罪事實欄(2)至(4)之犯行自首，惟依被告
    及被害人廖建興之警詢筆錄可知，被告係於99年 9月16日主
    動將竊得之鋼筋彎角器交予警方，並告知該物係竊自廖建興
    之回收場，嗣經警聯絡被害人廖建興，被害人廖建興於99年
    10月26日警詢時尚證稱：其不知回收場內之鋼筋彎角器遭竊
    ，警方提出之彎角器為其所有等語，被害人廖建興既在製作
    警詢筆錄前不知其所有之彎角器遭竊，自不可能向警方報案
    ，警方當無從知悉被告有此部分竊盜犯行，是犯罪事實欄(1)
    部分之竊盜犯行亦係被告在犯罪經發覺前主動向警方自首無
    疑。再被告所為上開犯行，犯罪時間、地點及被害人均不相
    同，顯係基於各別犯意為之，應予分論併罰之。爰審酌被告
    前有多次竊盜、違反台灣地區與大陸地區人民關係條例等前
    科及執行紀錄，有臺灣高等法院被告前案紀錄表足參，素行
    不佳，仍不知悔改，復犯下本件多起竊盜案件，其犯罪之動
    機、手段、竊得財物之價值，其中所竊得3800元及鋼筋彎角
    器已歸還被害人廖建興，所竊得之汽車已經被害人田如恆領
    回，所生之危害，及事後坦承犯行之態度等一切情況，量處
    如主文所示之刑，並諭知易科罰金之折算標準，及定其應執
    行刑。
四、依刑事訴訟法第299條第1項前段、第273條之1第1項、第310
    條之2、第454條，刑法第320條第1項、第47條第1項、第 62
    條前段、第41條第1項前段、第8項、第51條第5款、第6款，
    刑法施行法第1條之1，判決如主文。
五、如不服本判決，得於收受判決正本後10日內，向本院提起上
    訴（須附繕本）。
本案經檢察官林英正到庭執行職務。
中    華    民    國   100    年    4     月    18    日
                  刑事第三庭    法  官  李世華
以上正本證明與原本無異。
如不服本判決應於收受送達後10日內向本院提出上訴書狀，並應
敘述具體理由。其未敘述上訴理由者，應於上訴期間屆滿後20日
內向本院補提理由書(均須按他造當事人之人數附繕本)「切勿逕
送上級法院」。告訴人或被害人如對於本判決不服者，應具備理
由請求檢察官上訴，其上訴期間之計算係以檢察官收受判決正本
之日期為準。
中    華    民    國   100    年    4     月    18    日
                                書記官
附錄論罪科刑法條：
刑法第320條第1項
意圖為自己或第三人不法之所有，而竊取他人之動產者，為竊盜
罪，處5 年以下有期徒刑、拘役或5百元以下罰金。